ACORDAO-COMPLETO-2417302

ACÓRDÃO DE RELAÇÃO

ACÓRDÃO DE RELAÇÃO 7029/2020 ATA 22/2020 - SEGUNDA CÂMARA

Acórdão 7029/2020-TCU-Segunda Câmara
Trata-se de embargos de declaração opostos por José Valdi Coutinho contra o Acórdão 3377/2020-TCU-Segunda Câmara, que apreciou embargos de declaração opostos pelo mesmo responsável ao Acórdão 931/2019-TCU-Segunda Câmara, tendo este último rejeitado embargos de declaração em face do Acórdão 12142/2018-TCU-Segunda Câmara, cuja decisão foi por negar provimento a recurso de reconsideração interposto contra o Acórdão 9466/2017-TCU-Segunda Câmara, por meio do qual este Tribunal julgara irregular tomada de contas especial, com multa ao embargante em face da impugnação das despesas resultantes do Termo de Compromisso TC/PAC 285/2007, destinado à execução de sistema de esgotamento sanitário.
Considerando que o responsável alega contradições e omissões nos fundamentos do acórdão embargado, sob argumentos já exaustivamente tratados nos recursos anteriores;
considerando que a arguição de que não houve análise dos elementos inseridos nos autos como "fatos novos" não se confirma, pois foram devidamente apreciados e o mérito julgado no sentido de que não tinham o condão de alterar a decisão atacada;
considerando que as contestações sobre os fundamentos do acórdão somente denotam nítida intenção de rediscutir o mérito da matéria ante o seu inconformismo com o julgamento, o que não se conforma com a finalidade dessa espécie recursal;
considerando que o pedido de retirada de pauta constante da peça 165 se baseia na existência de documentos novos, inseridos às peças 159 a 164, e que tais documentos embora sejam novos em termos temporais não trazem fatos novos capazes de operar qualquer efeito sobre a decisão embargada, e que alegações semelhantes foram devidamente examinadas nos embargos anteriores;
considerando que a oposição reiterada de embargos de declaração não suspende a consumação do trânsito em julgado da decisão condenatória e pode configurar finalidade protelatória, a ensejar a apenação da parte, conforme tem entendido este Tribunal (v.g. Acórdão 565/2007-TCU-Plenário, rel. min. Ubiratan Aguiar; Acórdão 593/2017-TCU-Plenário, rel. min. Bruno Dantas; e Acórdão 6103/2017-TCU-Segunda Câmara, rel. min. Aroldo Cedraz) ;
considerando, finalmente, o disposto na alínea "f" do inciso V do art. 143 do Regimento Interno do TCU;
os ministros do Tribunal de Contas da União, reunidos em sessão de 2ª Câmara, ACORDAM, por unanimidade, com fundamento no inciso II do art. 32 e no art. 34 da Lei 8.443/1992, c/c o §2º do art. 278 do Regimento Interno deste Tribunal, em não conhecer dos embargos de declaração e dar ciência desta deliberação ao recorrente.
1. Processo TC-Processo 012.216/2014-3 (EMBARGOS DE DECLARAÇÃO - TOMADA DE CONTAS ESPECIAL) 
1.1 Classe de Assunto: I. 
1.2. Embargante: Jose Valdi Coutinho (CPF XXX.631.113-XX) .
1.3. Unidade: Município de Independência/CE.
1.4. Relatora: ministra Ana Arraes.
1.5. Representante do Ministério Público: não atuou.
1.6. Relatora da deliberação recorrida: ministra Ana Arraes.
1.7. Unidades Técnicas: Secretaria de Recursos (Serur) ; Secretaria de Controle Externo de Tomada de Contas Especial (SecexTCE) .
1.8. Representação legal: Joao Marcelo Pereira Fortinho de Miranda Sa (OAB/CE 42.251) e outros, representando Jose Valdi Coutinho; Antonio Kleiner Pimentel de Araujo (OAB/CE 30.281) , representando Jose Edval Pimentel de Almeida. 
1.9. Determinações/Recomendações/Orientações: não há.

Segunda Câmara

Município de Independência/CE.

Jose Valdi Coutinho (CPF XXX.631.113-XX).

ACORDAO-COMPLETO-2424399

Acórdão de Relação 8839/2020 - Segunda Câmara

Acórdão de Relação

ANA ARRAES

ministra Ana Arraes.

Joao Marcelo Pereira Fortinho de Miranda Sa (OAB/CE 42.251) e outros, representando Jose Valdi Coutinho; Antonio Kleiner Pimentel de Araujo (OAB/CE 30.281), representando Jose Edval Pimentel de Almeida.

Não atuou.

TOMADA DE CONTAS ESPECIAL (TCE)

Secretaria de Recursos (Serur); Secretaria de Controle Externo de Tomada de Contas Especial (SecexTCE).